臺灣臺北地方法院民事裁定
110年度抗字第395號
抗  告  人  展雲事業股份有限公司

法定代理人  鍾克信  
相  對  人  劉翠雲  

上列當事人間本票裁定事件，抗告人對於本院於民國110年10月6
日所為110年度司票字第16514號裁定提起抗告，本院裁定如下：
    主  文
抗告駁回。
抗告費用新臺幣壹仟元由抗告人負擔。 
    理  由
一、本件相對人以其執有抗告人所簽發、如原裁定所示本票（下
    稱系爭本票），屆期提示未獲付款為由，依票據法第123條
    規定聲請裁定許可強制執行，經原裁定准許。抗告人不服，
    提起抗告。
二、抗告意旨略以：伊從未簽發系爭本票，更未曾接獲相對人為
    付款之提示，相對人不得對伊行使追索權等語。相對人則陳
    述意見略以：系爭本票確經抗告人法定代理人簽發無誤，伊
    亦已為付款之提示等語。
三、按本票執票人，依票據法第123條規定，聲請法院裁定許可
    對發票人強制執行，係屬非訟事件，此項聲請之裁定，及抗
    告法院之裁定，僅依非訟事件程序，以審查強制執行許可與
    否，並無確定實體上法律關係存否之效力，如發票人就票據
    債務之存否有爭執時，應由發票人提起確認之訴，以資解決
    （最高法院57年台抗字第76號判例意旨參照）。次按執票人
    向本票發票人行使追索權時，得聲請法院裁定後強制執行，
    票據法第123條定有明文。而本票如已載明免除作成拒絕證
    書，執票人聲請裁定准予強制執行，即毋庸提出已為付款提
    示之證據。苟發票人抗辯執票人未為提示，依票據法第124
    條準用同法第95條但書之規定，即應由其負舉證之責（最高
    法院94年度台抗字第1057號裁定意旨參照）。查相對人主張
    執有抗告人簽發之系爭本票，並免除作成拒絕證書，詎屆期
    提示未獲付款等情，已據提出系爭本票為證（原審卷第9頁
    ）。系爭本票表明為本票之文字、金額、無條件擔任支付相
    對人或其指定人，且發票人欄有抗告人之公司及法定代理人
    印文，就形式觀之，已符合票據法第120條所定本票應載事
    項。抗告人抗辯其發票遭偽造云云，核屬票據法律關係存否
    之實體事項，抗告人所辯即使有據，依首揭說明，亦應由抗
    告人另行提起確認本票債權不存在訴訟請求救濟，非本件非
    訟程序所得審究；又觀諸系爭本票已載明免除作成拒絕證書
    ，相對人並敘明其已為付款之提示等語，自形式審查，亦已
    符合行使追索權之要件，抗告人徒言系爭本票實際上未經提
    示，未提出任何舉證，所辯亦無足採。抗告人執上開事由指
    摘原裁定不當，求予廢棄，為無理由，應予駁回。
四、據上論結，本件抗告為無理由，依非訟事件法第46條、第21
    條第2項、第24條第1項，民事訴訟法第495條之1第1項、第4
    49條第1項、第95條、第78條，裁定如主文。
中　　華　　民　　國　　110 　年　　11　　月　　30　　日
            民事第八庭  審判長法  官  鄭佾瑩

                              法  官  宣玉華

                              法  官  鄧晴馨
以上為正本係照原本作成。
本裁定除以適用法規顯有錯誤為理由外，不得再抗告。如提起再
抗告，應於收受送達後10日內向本院提出再抗告狀，應同時表明
再抗告理由。
中　　華　　民　　國　　110 　年　　11　　月　　30　　日
                              書記官  林鈞婷